【裁判字號】    99,交聲,2781
【裁判日期】    990930
【裁判案由】    交管條例聲異
【裁判全文】
臺灣板橋地方法院交通事件裁定        99年度交聲字第2781號
原處分機關  交通部公路總局臺北區監理所
異  議  人  邱碧昭
即受處分人
上列異議人因違反道路交通管理處罰條例案件，對於交通部公路
總局臺北區監理所於民國99年8 月6 日以北監自裁字第裁40-DG0
000000號所為之裁決處分（原舉發案號：桃園縣政府警察局98年
12月29日桃警局交字第DG0000000 號），聲明異議，本院裁定如
下：
    主  文
異議駁回。
    理  由
一、按汽車駕駛人，行經有燈光號誌管制之交岔路口闖紅燈者，
    處新臺幣（下同）一千八百元以上五千四百元以下罰鍰；汽
    車駕駛人有第五十三條情形者，記違規點數三點，道路交通
    管理處罰條例第53條第1 項、第63條第1 項第3 款分別定有
    明文。復按汽車駕駛人之行為有闖紅燈或平交道之情形，當
    場不能或不宜攔截製單舉發者，得逕行舉發，同條例第7 條
    之2 第1 項第1 款亦有明定。
二、原處分意旨略以：異議人即受處分人邱碧昭於民國98年10月
    31日下午2 時52分許，駕駛車牌號碼為9222-FH 號之自用小
    客貨車，行經有燈光號誌管制之桃園縣龍潭鄉○○路○○道
    三號高速公路南下匝道之交岔路口時，闖紅燈直行大昌路，
    經桃園縣政府警察局龍潭交通小隊執勤警員拍照採證後，於
    98年12月29日以桃警局交字第DG0000000 號違反道路交通管
    理事件通知單逕行舉發（下稱舉發通知單），應到案日期為
    99年2 月7 日前。嗣異議人未於應到案期限內依法申訴，原
    處分機關交通部公路總局臺北區監理所遂於99年8 月6 日以
    北監自裁字第裁40-DG0000000號裁決書逕行裁決，裁處異議
    人罰鍰四千元，並記違規點數三點。
三、異議意旨則略以：異議人未在98年12月31日收到招領郵件通
    知書，係於99年8 月11日收受本件裁決書後依法申訴，竟仍
    遭裁處罰鍰四千元，然異議人倘有違規情形，一定會如期繳
    交罰鍰，故不服上開處分，爰聲明異議云云。
四、經查：本件違規事實，有原舉發機關採證照片影本二幀附卷
    可稽，且為異議人所不爭執，是此部分之違規事實堪以認定
    。至異議人雖執前揭情詞為辯，惟按處理違反道路交通管理
    事件，有關文書送達之程序，依行政程序法之規定，違反道
    路交通管理事件統一裁罰基準及處理細則第5 條定有明文。
    又送達，於應受送達人之住居所、事務所或營業所為之；於
    應送達處所不獲會晤應受送達人時，得將文書付與有辨別事
    理能力之同居人、受僱人或應送達處所之接收郵件人員；應
    受送達人或其同居人、受僱人、接收郵件人員無正當理由拒
    絕收領文書時，得將文書留置於應送達處所，以為送達；送
    達，不能依前二條規定為之者，得將文書寄存送達地之地方
    自治或警察機關，並作送達通知書兩份，一份黏貼於應受送
    達人住居所、事務所、營業所或其就業處所門首，另一份交
    由鄰居轉交或置於該送達處所信箱或其他適當位置，以為送
    達。前項情形，由郵政機關為送達者，得將文書寄存於送達
    地之郵政機關，行政程序法第72 條 第1 項前段、第73條第
    1 項、第3 項、第74條第1 項、第2 項分別定有明文。查本
    件舉發通知單由桃園縣政府警察局交通隊交寄郵政機關後，
    於99年1 月6 日掛號送達於異議人即受處分人邱碧昭位於臺
    北縣永和市○○路○段136 巷1 號2 樓之住所（異議人戶籍
    地為上址，其聲明異議狀當事人欄亦表示其實際住所確為該
    址），因未獲會晤本人，亦無受領文書之同居人、受僱人或
    應受送達處所接收郵件人員，郵政機關即將該通知單寄存於
    送達地之郵政機關即永和秀朗郵局招領，並依規定製作「寄
    存送達通知書」二份，一份黏貼於應受送達人即異議人上址
    門首，另一份置於該址信箱或適當處所以為送達等情，有桃
    園縣政府警察局交通隊送達證書一紙附卷可稽，揆諸前揭法
    條規定，上開寄存送達程序於法並無不合，是上開舉發通知
    單即於99年1 月6 日發生合法送達之效力，異議人逾舉發通
    知單所載應到案日期六十日以上始向原處分機關申訴陳述意
    見，原處分機關遂依違反道路交通管理事件統一裁罰基準表
    之規定裁處異議人最高額罰鍰，並無違法或不當之處。異議
    人徒以其未在98年12月31日收到招領郵件通知書，於99年8
    月11日才收受本件裁決書為由抗辯，尚非足採。據此，原處
    分機關依道路交通管理處罰條例第60條第2 項第3 款及違反
    道路交通管理事件統一裁罰基準表之規定，裁處異議人罰鍰
    四千元，並記違規點數三點，核無不當，本件異議為無理由
    ，應予駁回。
五、據上論斷，應依道路交通案件處理辦法第19條，裁定如主文
    。
中    華    民    國    99    年    9     月    30    日
                  交通法庭  法  官  張紹省
上列正本證明與原本無異。
如不服本裁定，應於裁定送達後五日內敘明抗告理由，向本院提
出抗告狀。
                            書記官  周雅玲
中    華    民    國    99    年    9     月    30    日

司法院資訊處製作；財團法人民間司法改革基金會備份。
